【裁判字號】    98,易緝,18
【裁判日期】    981013
【裁判案由】    竊盜
【裁判全文】
臺灣雲林地方法院刑事判決              98年度易緝字第18號
公  訴  人  臺灣雲林地方法院檢察署檢察官
被      告  丙○○
                    （現另案在臺灣臺南監獄臺南分監執行中
上列被告因竊盜案件，經檢察官提起公訴 （97年度偵字第699號
），被告在準備程序中就被訴事實為有罪之陳述，本院合議庭裁
定由法官一人進行簡式審判程序，判決如下：
    主  文
丙○○犯竊盜未遂罪，累犯，處有期徒刑陸月，如易科罰金，以
新臺幣壹仟元折算壹日。
    事  實
一、丙○○前因恐嚇案件，經臺灣桃園地方法院以89年度壢簡字
    字1016號判處有期徒刑7 月，緩刑3 年確定（緩刑宣告後遭
    撤銷）。又因竊盜及偽造文書案件，由臺灣高雄地方法院分
    別以92年度簡字第2073號、93年度簡字第877 號各判處有期
    徒刑3 月、4 月確定。上開案件經接續執行，於民國94年6
    月6 日縮刑期滿執行完畢。詎其猶不知悔改，因缺錢花用，
    竟意圖為自己不法之所有，於97年2 月11日凌晨1 時許，駕
    駛車號CW-1605 號自小貨車行經雲林縣麥寮鄉○○村○○路
    236 巷30號屋外，下車欲以徒手搬運方式竊取甲○○所有置
    放於該處之白鐵水桶1 個（有2 噸容量，充作水塔之用，價
    值約新臺幣10,000元）變賣得現。不料著手搬運時，因該白
    鐵水桶體積龐大且裝滿自來水，丙○○即先將白鐵水桶內之
    自來水漏出，其後將白鐵水桶翻倒在地未及搬離該處之際，
    發出巨大碰撞聲響，為甲○○當場發現出面阻止而未遂。嗣
    由甲○○報警處理而查獲上情。
二、案經雲林縣警察局臺西分局報告臺灣雲林地方法院檢察署檢
    察官偵查起訴。
    理  由
一、程序部分：
    本案被告丙○○所犯之罪，係死刑、無期徒刑、最輕本刑為
    3 年以上有期徒刑以外之罪，被告於準備程序中就前揭被訴
    事實為有罪之陳述，經受命法官告知簡式審判程序之旨，並
    聽取其與檢察官之意見後，本院合議庭裁定由受命法官獨任
    進行簡式審判程序，是本案之證據調查，依刑事訴訟法第27
    3 條之2 規定，不受同法第159 條第1 項、第161 條之2 、
    第161 條之3 、第163 條之1 及第164 條至第170 條規定之
    限制，合先敘明。
二、認定犯罪事實所憑之證據及理由：
    上開犯罪事實，業據被告在本院審理中坦承不諱，核與證人
    即被害人甲○○於警詢、偵查中之指證情節相符，復有現場
    照片8 張及贓物認領保管單1 紙在卷可稽。綜上足認被告之
    自白與事實相符，可以採信，本案事證明確，被告犯行洵堪
    認定，應依法論科。
三、論罪科刑之理由：
  (一)按竊盜罪既遂或未遂之判斷，係以物之原持有支配關係之破
    壞，與新持有支配關係之建立與否為判斷之依據，即他人之
    物尚未入行竊者之實力支配下，則為未遂，反之，則屬既遂
    。本案被告於上述時地著手竊取甲○○所有之白鐵水桶1 個
    ，因該白鐵水桶體積龐大，充作水塔之用，被告將之翻倒在
    地時發出巨大碰撞聲響，未及搬運離開，即為甲○○查獲，
    衡情被告於被查獲當下仍未建立自己對該白鐵水桶之持有支
    配關係無疑。故核被告所為，係犯刑法第320 條第3 項、第
    1 項之竊盜未遂罪。起訴檢察官認被告成立同條第1 項竊盜
    （既遂）罪，尚有誤會。
  (二)被告有前述事實欄所記載之前科紀錄，此觀臺灣高等法院被
    告前案紀錄表可明，其於有期徒刑執行完畢後5 年內故意再
    犯本件有期徒刑以上之罪，為累犯，應依刑法第47條第1 項
    之規定加重其刑。
  (三)被告已著手於竊盜行為之實行，而未發生竊得財物之結果，
    為未遂犯，依刑法第25條第2 項之規定減輕其刑。並依法先
    加後減。
  (四)本院審酌被告有多項前科，素行不良，且被告案發時未滿30
    歲，正值壯年，不思循正常管道賺取金錢，任意竊取他人白
    鐵水桶，無視法紀，尊重他人財產權觀念薄弱，亦嚴重影響
    社會治安，且其在入監服刑出監後，仍不思悔過遷善再犯本
    案，顯未從前揭監獄服刑中記取教訓，誠屬不該，又被告犯
    後坦承犯行，惟其於本案審理中多次傳拘未到，經本院發佈
    通緝後，才由警方緝獲到案，而其仍向本院提供已多時未居
    住之地點供本院送達傳票，有逃避刑責之嫌，難認犯後態度
    良好，暨其所竊取之財物價值非鉅，甲○○表明不願意對被
    告提出告訴等一切情狀，量處如主文所示之刑，並諭知易科
    罰金之折算標準。
據上論斷，應依刑事訴訟法第273 條之1 第1 項、第299 條第1
項前段，刑法第320 條第3 項、第1 項、第47條第1 項、第25條
第2 項、第41條第1 項前段，刑法施行法第1 條之1 第1 項、第
2 項前段，判決如主文。
本案經檢察官乙○○到庭執行職務。
中    華    民    國    98    年    10    月    13    日
                  刑事第七庭    法  官  王  紹  銘
以上正本證明與原本無異。
如不服本判決，應於收受本判決後10日內向本院提出上訴書狀，
並應敘述具體理由。如未敘述上訴理由者，應於上訴期間屆滿後
20日內向本院補提理由書狀（均須按他造當事人之人數附繕本）
「切勿逕送上級法院」。
                                書記官  洪  秀  虹
中    華    民    國    98    年    10    月    13    日
附錄本判決論罪科刑法條全文：
中華民國刑法第320條（普通竊盜或竊佔罪）：
意圖為自己或第三人不法之所有，而竊取他人之動產者，為竊盜
罪，處5 年以下有期徒刑、拘役或500 元以下罰金。
意圖為自己或第三人不法之利益，而竊佔他人之不動產者，依前
項之規定處斷。
前2 項之未遂犯罰之。


司法院資訊處製作；財團法人民間司法改革基金會備份。
